# **Maicom** Marchant Prado

Casado, brasileiro, 29 anos. Endereço: Rua Cruzeiro do Sul, 71 - PQ. Manoel João.

(51) 9566-4591 E-mail: Maicom.mp.2012@hotmail.com

#### **RESUMO PROFISSIONAL**

Experiências nas áreas de almoxarifado, expedição, logística e TI (tecnologia da informação). Serviços relacionados ao recebimento, armazenagem, separação, conferência e expedição de materiais; Abastecimento de linhas de produção; Coordenação e supervisão de equipe; Gestão de estoque; Rotinas de inventário; Emissão de relatórios e notas fiscais (NF-e); Cadastro de materiais; Confecção e manutenção de indicadores do setor; Vivência de indústria; Conhecimentos em software integrado de gestão empresarial – SAP; Domínio de ferramentas básicas de informática; Experiência em manuseio de coletor de dados; Conhecimentos nas áreas: comercial, compras, PCP e administrativa.

## FORMAÇÃO ACADÊMICA

Ensino médio completo.

## EXPERIÊNCIA PROFISSIONAL

## De 05/2013 a 04/2016 – **IESA - Óleo e Gás S/A**

Cargo: Analista Funcional Pleno - Suporte ao software integrado de gestão empresarial SAP; Treinamento de usuários; Cadastro de materiais e fornecedores; Confecção de requisições de compra; Lançamentos de notas fiscais(NF-e); Participação em implementação de projeto; Testes individuais e integrados; Criação de documentos de treinamento; Levantamento de necessidades; Melhorias nos processos; Participação em parametrizações, customizações e desenvolvimentos; Atendimento a OP´s (ordens de produção); Gestão de estoque; Elaboração de relatórios gerenciais e planilhas de controle; Responsável pelos processos físicos e sistêmicos de inventário.

## De 01/2013 a 05/2013 – EMS (Eletromecânica Silvestrini)

Cargo: **Auxiliar de Almoxarifado -** Utilização do software SAP/ERP; Lançamentos de notas fiscais; Elaboração de planilhas de controle e relatórios; Atendimento a OS´s (ordens de serviço); Recebimento, conferência, armazenagem, movimentação e separação de materiais; Organização do depósito; Controle de estoque; Realização de inventários; Atendimento a clientes internos; Contato com fornecedores e prestadores de serviço.

De 12/2011 a 11/2012 – Epavi SIS (Empresa Porto Alegrense de vigilância) - Sistemas informatizados de segurança.

Cargo: **Encarregado de Almoxarifado** - Coordenação e supervisão de equipe; Planejamento, padronização, direção e controle das atividades do setor; Recebimento, armazenagem, movimentação e distribuição de materiais; Gestão de estoque; Realização de compras especificas; Contato e negociação com fornecedores; Responsável pela equipe de manutenção predial, consertos e manutenção de máquinas e equipamentos; Controle de bens patrimoniais; Elaboração de relatórios gerenciais; Controle de notas fiscais e documentos; Otimização de espaço e tempo; Procedimentos de inventário.

De 12/2006 a 07/2011 – Multilab Indústria e Comércio de Produtos Farmacêuticos

Cargo: Coordenador auxiliar de Almoxarifado e Logística - Gerenciamento de equipe; Captação, processamento, separação, conferência, faturamento e expedição de produtos; Emissão de NF- e; Recebimento, armazenagem, movimentação e distribuição de materiais; Logística reversa; Atendimento a OP's (ordens de produção); Gestão de estoque; Elaboração de relatórios gerenciais e planilhas de controle; Acompanhamento de indicadores de desempenho; Key user SAP/ERP; Melhorias nos processos produtivos; Redefinição de operações; Capacitação de pessoal; Treinamentos e auditorias; Utilização das ferramentas kaizen, 5s e BPF (Boas Práticas de Fabricação).

#### **CURSOS COMPLEMENTARES**

Key user SAP;

Informática;

Operação de empilhadeira elétrica;

Logística de almoxarifado;

Capacitação de facilitadores de treinamento.

# INFORMAÇÕES ADICIONAIS

Disponibilidade para viajar.

Carteira de habilitação (CNH) categoria B.